【裁判字號】    89,易,139
【裁判日期】    890420
【裁判案由】    妨害名譽
【裁判全文】
臺灣臺南地方法院刑事判決                          八十九年度易字第一三九號
    公  訴  人  臺灣台南地方法院檢察署檢察官
    被      告  乙○○
    選任辯護人  鄭和傑
                蘇新竹
右列被告因妨害名譽案件，經檢察官提起公訴（八十八年度偵字第一三０四七號），
本院判決如左：
    主  文
乙○○意圖散布於眾，而散布文字，指摘傳述足以毀損他人名譽之事，處有期徒刑伍
月，如易科罰金以參佰元折算壹日。
    事  實
一、乙○○與甲○○原為男女朋友，後因甲○○有意疏遠，乙○○心有不甘，竟意圖
    散布於眾，於民國八十八年九月一日，書寫「太子廟鄉親」信函一張，內容記載
    甲○○係「人人可為夫，真是賤」、「輕浮，不甘寂寞，人人為夫，可說是藩金
    蓮再世」等文字，指摘足以毀損甲○○名譽之事，並連同甲○○以前與其交往時
    所寄給他之信件影本十二紙，持往台南縣仁德鄉○○村○○街七十八號置放於屋
    外之汽車上及該屋內，供進出之不特定人閱讀，以散布上開足以毀損甲○○名譽
    之事於眾。
二、案經被害人甲○○訴由台南縣警察局歸仁分局報請台灣台南地方法院檢察署檢察
    官偵查起訴。
    理  由
一、訊據被告乙○○對其於右揭時間書寫上開「太子廟鄉親」信函，並連同被害人甲
    ○○先前書寫之信件，置放在上址供人觀覽等情於本院審理時坦認屬實，核與被
    害人甲○○於警訊及偵審指訴情節相符，又經本院將前開「太子廟鄉親」信函上
    筆跡與被害人甲○○所提出之被告先前書寫給伊之二十一張信函上之筆跡，送內
    政部警政署警察局鑑定，該局以特徵比對法鑑驗結果，二者之筆跡相符，有該局
    中華民國八十九年三月十四日刑鑑字第二七八三九號鑑驗通知書一紙在卷可憑，
    此外復有該「太子廟鄉親」信函、甲○○所書寫之信函十二紙、被告所書寫之信
    函二十一紙（均為影本）存卷可考。被告自白核與事實相符。雖被告尚辯稱伊僅
    係將上開信函交予李金蘭及其屋外車窗雨刷上並未傳佈於外云云，惟被告既於審
    理時已供承前開信函置放處為理容院及該址屋外之車上，則該信函即係置放在不
    特定人得以共見共聞之場所，是被告有散布於眾之意圖甚明，縱事實上僅有李金
    蘭觀閱上開信函尚未有他人得見，仍無足卸免被告之罪責。本件事證已明，被告
    犯行堪以認定。
二、核被告意圖散布於眾，而散布文字，指摘足以毀損他人名譽之事，所為係犯刑法
    第三百十條第二項、第一項之罪。爰審酌被告犯罪之動機、目的、手段、其前曾
    犯妨害自由等罪素行非佳（尚未執行不構成累犯，有臺灣高等法院被告全國前案
    紀錄表存卷可按）、智識程度非低，與被害人原係男女朋友關係，竟未能理智處
    理感情問題，對被害人名譽所生之危害非小、犯罪後於偵查及本院二次訊問均矢
    口否認之態度，且未與被害人達成民事和解等一切情狀，量處如主文所示之刑，
    並諭知易科罰金之折算標準，以資懲儆。
據上論斷，應依刑事訴訟法第二百九十九條第一項前段，刑法第三百十條第二、一項
、第四十一條，罰金罰鍰提高標準條例第一條前段、第二條，判決如主文。
本案經檢察官吳佳齡到庭執行職務。
中    華    民    國      八十九    年      四        月      二十      日
                              臺灣臺南地方法院刑事第三庭
                                      法  官  林  淑  婷
右正本證明與原本無異
如不服本判決應於送達後十日內向本院提出上訴狀
                                      書記官  董  挹  棻
中    華    民    國      八十  九  年     四         月  二十一        日
附錄本案論罪科刑法條全文：
刑法第三百十條第一、二項：意圖散佈於眾，而指摘或傳述足以毀損他人名譽之事者
                          ，為誹謗罪，處一年以下有期徒刑、拘役或五百元以下
                          罰金。
                          散布文字、圖畫犯前項之罪者，處二年以下有期徒刑、
                          拘役或一千元以下罰金。


司法院資訊處製作；財團法人民間司法改革基金會備份。
